

- 3 Allée de la Chapelle 33640, Castres-Gironde
- # 24 ans
- % https://flusin.fr
- **戊** Français
- ക്ക Mobile en vélo
- Bordeaux
- □ Télétravail ou présentiel

Langues

Anglais

Anglais (courant)

Atouts

Communication efficace

Esprit d'initiative

Adaptabilité

Créativité

Gestion du temps

Capacité à travailler en équipe

Capacité à résoudre des problèmes complexes

Esprit d'analyse

Centres d'intérêt

Electricité

J'adore faire et rénover des installations électriques résidentielles en suivant les normes en vigueurs (notamment NF C 15-100)

Bricolage

Je bricole régulièrement avec les outils présents sur l'établi dans mon garage.

Pratique de l'informatique depuis plus de 15 ans

Pratique de l'audiovisuel depuis 7 ans (cadrage, prise de son, montage vidéo, mixage son) avec Sony Vegas Pro, Photoshop, Audacity.

Jeux-vidéo

Réseaux sociaux

@jul-fls

in @julien-flusin

Julien Flusin

À la recherche d'un CDI

Ce que j'aime avant tout, c'est créer des solutions complètes : développer une application, la déployer de façon fiable et optimisée, et assurer que l'infra qui la supporte soit robuste et évolutive.

Compétences

DevOps & Data

- Docker, Docker Compose, Podman, Rancher, Kubernetes
- CI/CD: GitLab CI, GitHub Actions
- Bases de données : MySQL, MariaDB, PostgreSQL, SQLite, MongoDB
- Monitoring & tests : Postman, Insomnia

Développement logiciel

- JavaScript (Node.js, Express, TypeScript)
- PHP (Symfony, Laravel, bases WordPress)
- Python (Django, scripts d'automatisation)
- Java (Spring, Android, Gradle, Qt)
- C / C++ projets académiques & Arduino
- Frontend: HTML5, CSS3, TailwindCSS

Systèmes & Réseaux

- Linux (Debian/Ubuntu, shell scripting)
- Windows Server annuaire, services réseau
- Cloudflare, pfSense, VPN, VLAN
- Apache, Nginx (hébergement web & reverse proxy)

Soft skills

- Curiosité, rigueur, esprit d'analyse
- Autonomie & sens du détail
- Écoute des feedbacks, travail en équipe

Diplômes et Formations

MASTER Ingénierie – EISI (Expert en informatique et systèmes d'information)
Titre RNCP Niveau 7 en a

Depuis 2023 Epsi Bordeaux Gironde, France

BACHELOR B3 – CDA (Concepteur Développeur d'Applications) Titre RNCP Niveau 6 en alternance

De 2022 à 2023 Epsi Bordeaux Gironde, France

BTS SNIR – Brevet de Technicien Supérieur Option A Informatique et Réseaux en alternance

De 2020 à 2022 Lycée Ste Famille – Saintonge Bordeaux Gironde, France

BAC STI2D SIN - Systèmes d'Information et Numérique

De 2017 à 2020 Lycée Ste Famille – Saintonge Bordeaux Gironde, France

Expériences professionnelles

Développement d'applications web et Devops

Depuis septembre 2022 Apside Bordeaux

Développement d'applications web

Développement de scripts / macros pour l'administration système

Support devops forge logicielle Docker / Kubernetes

Aide au support utilisateur de la DSI

Administration Système & Réseaux

De septembre 2020 à août 2022 Lycée Sainte Famille Saintonge Bordeaux

Support Informatique

Réparation de matériels

Recrimpages et rangements de baie de brassage

Câblage en fonction des salles

Réorganisation de toute l'infrastructure informatique

Installation d'une baie serveurs et configuration de A à Z de ces derniers

Découverte en entreprise (Stage)

De juin 2018 à juillet 2018 Solvarea Mérignac

Réparation d'ordinateurs portables et fixes

Découverte en entreprise (Stage)

Mai 2017 INTUISPHERE Bègles

Développement de logiciels en C++ avec le Framework Qt